【裁判字號】    97,交聲,727
【裁判日期】    970530
【裁判案由】    違反道路交通管理處罰條例聲明異議
【裁判全文】
臺灣桃園地方法院交通事件裁定        97年度交聲字第727號
原處分機關  交通部公路總局新竹區監理所桃園監理站
異議人即
受處分人    甲○○
上列受處分人因違反道路交通管理處罰條例案件，對於交通部公
路總局新竹區監理所桃園監理站民國97年3 月24日所為之處分（
原處分案號：桃監裁罰字第裁52-AEW472756號），聲明異議，本
院裁定如下：
    主  文
異議駁回。
    理  由
一、異議意旨略以：伊行經革新公園時確認係綠燈後經過，伊並
    未闖紅燈；警員於警車內目視取締處相距甚遠，看不清楚；
    當時路口並無其他停等紅燈之車輛，警員所述「所有車輛都
    停下，只有你闖過去」等語，與事實不符；依道路交通管理
    處罰條例第7 條之2 第1 項第7 款之規定，應經以科學儀器
    取得證據資料證明其行為違規，本件並無照像或錄影為證等
    語。
二、經查：異議人於97年2 月5 日，駕駛車牌號碼A2－8479號自
    小客車，行經臺北市○○路36號（東往西方向）時，未依號
    誌指示即逕行行駛（當時號誌為紅燈狀態），經警攔查並摯
    單舉發「闖紅燈」交通違規一節，有臺北市政府警察局舉發
    違反道路交通管理事件通知單、交通部公路總局新竹區監理
    所桃園監理站違反道路交通管理事件桃監裁罰字第裁52-AEW
    472756號裁決書及臺北市政府警察局信義分局97年3 月6 日
    北市警信分交字第09730503700 號函各一紙在卷可憑（詳本
    院卷第12頁、第13頁、第15頁至第16頁），而依當日舉發之
    警員即證人黃譯輝於97年5 月30日於本院證述：「（問：本
    件交通事故是否由你處理？）是。」、「當天於松隆路36號
    前，交通號誌由東往西的方向是車輛行走，南往北是行人行
    走，異議人駕駛的自小客車當時直行，經過松隆路36號前的
    紅綠燈，當時東往西方向的號誌是紅燈，異議人是在內側車
    道，我就把異議人攔下來告訴他闖紅燈的情形。因為該處的
    下一個路口是松隆路及基隆路口，但我在松隆路我就鳴笛請
    他停下來，因為異議人的車輛在內側車道，所以等他在松隆
    路及基隆路口迴轉時，我就把警車停在他前面將異議人攔停
    。」、「（問：【提示異議人製作的地圖及現場照片】是否
    正確？）圖上的紅綠燈是在公園的正前方，就是他闖紅燈的
    地方，該處不是1 個十字路口，一邊（北側）是給行人通行
    ，車輛無法進出，但另一邊（南側）車輛及行人都可以通行
    ，異議人當時車上有1 男2 女，駕駛人就是異議人，我向他
    告知他闖紅燈，我還徒步帶他回現場，異議人當時陳述該處
    是1 個路口，不是公園，他所形容的地方是舉發處前的1 百
    公尺，但舉發處前1 百公尺處沒有紅綠燈，而舉發處沒有南
    北通行的車輛道路。左邊第1 個照片是異議人在舉發處前1
    百公尺的路口，只能右轉，不能左轉，左邊第2 張照片是舉
    發處前1 百公尺又更前方的路口，異議人根本就沒有經過該
    處，異議人所載圖三稱是我取締的地方不正確，我是駕警車
    跟在異議人後方，當時異議人經過取締路口時燈號確實是紅
    燈，我看得很清楚。左邊第3 個照片我不知道是何處。」、
    「我方才說我有帶異議人到現場看，當時異議人又說因為他
    們要找市○○道，但因為和車上朋友聊天，所以沒有注意，
    這是他第2 個說法。本件我是據實告發。如果自取締處要上
    市○○○道路是要自舉發處前1 百公尺處先右轉再迴轉，迴
    轉後要到他方才照片所載圖三處左轉到永吉路30巷，到永吉
    路時就可以上市○○○道路，如果照異議人的形容，他是要
    上市○○○道路。」、「圖六是違規路口，較靠近下方是南
    側，異議人在北側違規，我在南側攔停，當地明顯無法迴轉
    ，斑馬線是供行人通行，車輛僅能東西向行駛，圖四是在取
    締路口的下一個路口，是松隆路及基隆路口，是異議人迴轉
    的路口，圖二的照片我真的是看不清楚。當初是異議人跟我
    說他自外車道出來要切到內車道，我並沒有說他在外車道闖
    紅燈，我還說他不可能一右轉就在內車道；當時我有說所有
    車子都停下來，只有異議人車闖過去，當時該處確實還有其
    他車輛都在停等紅燈，只有異議人的車輛緩慢的向前行駛，
    沒有煞停；攔停違規沒有取締照片，還有該處不是異議人所
    說基隆路110 巷，因為該處是單數，不可能是雙數。（異議
    人更正為101 巷）異議人當時有可能在找路，所以沒有注意
    警車在他的後方，我當時確實在他的正後方，異議人闖紅燈
    後，我才鳴笛，當時坐在我旁邊的同仁見異議人沒有停車，
    才用廣播器想請異議人靠邊停車。」、「我剛才是說有其他
    車輛，沒有說有很多車。異議人車子開得很緩慢，他的右側
    如果有車出現，可以很容易的超過他的車，而且這跟他旁邊
    有沒有車沒有關係。」等語（見本院第42頁至第45頁訊問筆
    錄），綜上可知，當日舉發之警員即證人黃譯輝已明確目睹
    異議人行經臺北市○○路36號（東往西方向）時，未依號誌
    指示即逕行行駛（當時號誌為紅燈狀態），違規闖紅燈之情
    形，因為該處的下一個路口是松隆路及基隆路口，且異議人
    的車輛在內側車道，所以等異議人在松隆路及基隆路口迴轉
    時，員警就把警車停在異議人前攔停開單，縱異議人未發現
    巡邏車在其後面，惟恐係其所辯因路不熟，要找上市○○○
    道路之路，致疏於注意而未看到號誌等情，應堪認定，足證
    異議人辯稱其並未闖紅燈等情，尚難遽採。至本件係當場攔
    停開單，與道路交通管理處罰條例第7 條之2 第1 項第7 款
    之規定，應經以科學儀器取得證據資料證明其行為違規，係
    指「汽車駕駛人之行為有下列情形之一，當場不能或不宜攔
    截製單舉發者，得逕行舉發」之情不同，異議人據此聲明異
    議，恐有誤會。
三、按「汽車駕駛人，行經有燈光號誌管制之交岔路口闖紅燈者
    ，處新臺幣一千八百元以上五千四百元以下罰鍰」，又「有
    第五十三條情形之一者，記違規點數三點」，道路交通管理
    處罰條例第53條第1項、第63條第1項分別定有明文。異議人
    於行經上開路口違規闖紅燈，原處分機關據以處罰罰鍰新台
    幣2,700元，並記違規點數3點，依法並無不合，異議人聲明
    異議，辯稱未闖紅燈云云，並無理由，應駁回其異議。
四、據上論斷，應依道路交通案件處理辦法第19條，裁定如主文
    。
中    華    民    國    97    年    5    月    30    日
                  交通法庭      法  官  宣玉華
上正本證明與原本無異。
如不服本裁定，應於裁定送達後5日內向本院提出抗告狀。
                                書記官  楊郁馨
中    華    民    國    97    年    5    月    30    日


司法院資訊處製作；財團法人民間司法改革基金會備份。
